# 共同投资研发项目

提问人：liuzhiwen 时间：2016-09-13 09:51:29
A公司与B公司签订《研发项目投资协议》，由于B公司资金紧张，由A公司投资B公司的一个研发项目，A公司出资 850 万元、B公司承担 150 万元，B公司负责研发和专利申请等。研发成功后各享有研发成本的50%权益，未来若从事生产及推广该新技术而成立新公司时，该技术产权投入新公司，双方仍保持各50%股权。 A公司在会计处理时将 850 万元记入了长期股权投资。如些处理是否可行？

回答人：chenyiwei
这是合作经营投资，因为双方协议收益共享、风险共担，因此该款项一旦投出后，对A而言，并不具有无条件地向B收回该 850 万的合同权利，因此不应确认为货币性债权。可以考虑确认为一项“其他非流动资产”，在研发期间根据研发的进展情况对其谨慎地进行减值测试；在研发完成后，按照预计受益年限（该技术的预计市场寿命）摊销，与分得的收益相配比。

提问人：zhs7403 时间：2016-09-13 20:38:25
陈老师，按照收益年限摊销是平均摊销？

回答人：chenyiwei
理论上无形资产的摊销模式应体现出其经济利益的消耗方式。如果收益集中在寿命的前半段实现的，也就应相应使用加速摊销法。如果无法确定其经济利益实现模式的，则用直线法摊销。